# 请教，陈版主使用商业承兑汇票购买固定资产

提问人：Up 灬灬 时间：2021-12-01 09:30:15
请教陈版主，公司使用商业承兑汇票（自己是出票人）购买固定资产，对方要求可以使用票据，但需要同时支付相关贴现费用，例如合同签订购买价款是1.5亿元，但是如果使用票据支付，那么需要支付1.5亿元+1500万的对价，才能取得资产。开发票是对方只给开1.5亿，我固定资产入账价值该怎么确定，支付对方的贴现费用怎么入账。感谢陈版主@chenyiwei

回答人：chenyiwei
贴现费用不能计入固定资产成本，只能费用化处理。可以在贴现日至到期日之间分摊确认这部分利息支出。对方只开1.5亿元的发票是不合规的，可要求对方就这部分利息开出发票，对方应并入价外费用计算缴纳增值税和企业所得税。